臺灣臺南地方法院民事裁定　　　　　　100年度小上字第24號
上　訴　人
即　原　告　余邵寶貴
被上 訴 人
即　被　告　劉坤亮
　　　　　　劉鄭招治
上列當事人間因侵權行為損害賠償事件，上訴人對於中華民國10
0 年8 月17日本院新市簡易庭100 年度新小字第269 號第一審判
決提起上訴，本院裁定如下：
    主  文
上訴駁回。
第二審訴訟費用新臺幣壹仟伍佰元由上訴人負擔。
    理  由
一、按對於小額程序之第一審裁判之上訴，非以其違背法令為理
    由，不得為之，又上訴狀應記載上訴理由，並表明原判決所
    違背之法令及其具體內容，依訴訟資料可認原判決有違背法
    令之具體事實，民事訴訟法第436 條之24第2 項及第436 條
    之25分別定有明文。且依同法第436 條之32準用同法第468
    條之規定，判決不適用法規或適用不當者，為違背法令。而
    判決有同法第469 條第1 款至第5 款情形之一者，為當然違
    背法令。是當事人對於小額程序之第一審判決提起上訴，如
    依民事訴訟法第468 條規定，以第一審判決有不適用法規或
    適用法規不當為理由時，其上訴狀或理由書應有具體之指摘
    ，並揭示該法規之條項或其內容。若係成文法以外之法則，
    應揭示該法則之旨趣。倘為司法院解釋，或最高法院之判例
    ，則應揭示該判解之字號或其內容。如以民事訴訟法第469
    條第1 款至第5 款所列情形為理由時，其上訴狀或理由書，
    應揭示合於該條款之事實。上訴狀或理由書如未依此項方法
    表明，或其所表明者，顯與上開法條規定之情形不相合時，
    即難認為已對第一審判決之違背法令有具體之指摘，其上訴
    自難認為合法。又按當事人聲明之證據，除認為不必要者外
    ，法院應為調查，民事訴訟法第286 條規定甚明；另按證人
    之應否傳喚，除於釋明事實關係有必要者外，法院本可衡情
    酌定，故法院就當事人所聲明各種證據方法中，僅調查其重
    要者，而於非必要者捨置不問，原難指為違法；又民事訴訟
    法第286 條但書所謂不必要之證據，係指當事人聲明之證據
    ，與應證事實無關，或不影響裁判基礎，或毫無證據價值，
    或法院已得強固之心證而言；分別為最高法院18年上字第10
    66號判例意旨、97年度臺上字第1712號判決意旨所揭示。
二、本件上訴意旨略以：關於被上訴人砍斷上訴人所種植之酪梨
    樹及香蕉樹之事實，原審法院並未傳喚證人陳興蘭、王阿鑾
    及鄭太太到庭作證，即逕以駁回上訴人之訴訟，應有不當云
    云。
三、經查：
（一）本件上訴人於原審起訴請求被上訴人連帶給付票款新臺幣
      （下同）50,000元，核其訴訟標的金額在100,000 元以下
      ，依民事訴訟法第436 條之8 第1 項規定，本件應適用小
      額訴訟程序，先予敘明。
（二）上訴人以原判決未傳訊上揭證人即逕自論斷，於法未當為
      由，提起本件上訴。惟觀諸其上訴理由顯係空言泛稱此乃
      構成違背法令，並未具體指明原審未傳訊上開證人之行為
      ，究係違背何法規之條項或其內容（若係成文法以外之法
      則，應揭示該法則之旨趣；倘為司法院解釋或本院之判例
      ，則應揭示該判解之字號或其內容），自難認已對於原判
      決之違背法令有具體之指摘。況原審於判決理由第三項中
      即已說明：「本件原告主張伊種植之酪梨及香蕉樹遭人砍
      除，致其受有損害乙節，固已現場照片為憑。惟其何以認
      定果樹係遭被告二人砍除乙節，係以：伊之前曾拿鐵片要
      賣給被告，買賣未成交，被告有放話要砍伊種的果樹，及
      有證人王阿鑾、陳楊玉雲及鄭太太可以作證云云。經本院
      詢問證人是否目睹被告砍樹乙事，原告答稱：沒有看到，
      僅以證人有看到被告行經該巷子、被告所騎腳踏車籃子有
      放柴刀等情，及被告不敢跟伊去廟裡發誓等語。……佐以
      原告前為果樹遭人砍除乙事，對被告二人提出刑事告訴，
      案經臺灣臺南地方法院檢察署陸續以99度偵字第11513 號
      、99年度偵續字第185 號及100 年度偵續一字第5 號案件
      偵查，並傳訊證人楊陳玉雲（即原告聲請傳訊之陳興蘭）
      、王阿鑾，二人於具結後均證稱：不知道是何人砍除余邵
      寶貴種植之果樹，有沒有聽見被告說要砍樹的話等語。…
      …」等語，足知上訴人所聲請傳喚之證人王阿鑾、陳楊玉
      雲及鄭太太均未曾見聞被上訴人有何砍斷上訴人所種植之
      酪梨樹或香蕉樹之情事，則上揭證人顯無以證明被上訴人
      有何砍斷上訴人所種植之酪梨樹或香蕉樹之情形，揆之上
      揭規定及說明，原審認上揭證人無傳訊之必要，而未傳訊
      上揭證人，尚難認有何違背法令之處，上訴人主張：原審
      未傳喚上揭證人，於法有違云云，並不可採。
（三）綜上所陳，難認上訴人已於上訴理由中依法具體表明原審
      判決如何違背法令，是其上訴於法不合，爰依民事訴訟法
      第436 條之32第2 項準用同法第471 條第1 項之規定，毋
      庸命其補正，應以裁定駁回之。
四、末按於小額訴訟之上訴程序，法院為訴訟費用之裁判時，應
    確定其費用額，民事訴訟法第436 條之19第1 項、第436 條
    之32第1 項規定甚明。本件上訴人小額訴訟之上訴，既經駁
    回，關於第二審訴訟費用自應由上訴人負擔。查本件第二審
    訴訟費用，為上訴裁判費用1,500 元，揆諸上開規定，應由
    上訴人負擔，爰併予確定如主文第2 項所示。
五、據上論結，本件上訴為不合法，依民事訴訟法第436 條之32
    第1 項、第2 項、第444 條第1 項前段、第95條、第78條、
    第436條之19第1項，裁定如主文。
中    華    民    國   100    年    10    月    5     日
                  民事第一庭  審判長法  官  杭起鶴
                                    法  官  張玉萱
                                    法  官  王參和
以上正本係照原本作成。
本裁定不得抗告。
中    華    民    國   100    年    10    月    5     日
                                    書記官  陳淑芬